Inventaris van het archief van de Koninklijke Notariële Broederschap (KNB), (1965) 1975-1999 (2004)
Nationaal Archief, Den Haag
- Het instellen van commissies, werkgroepen en overlegorganen ten behoeve van de advisering over het notariaat en zijn werkterrein., 13.
  - Commissie uniformering algemene veilingvoorwaarden, 13.4.
    - Correspondentie betreffende de gemeentegarantie., 1993; 1074
  - Gecombineerde commissie vennootschapsrecht, 13.5.
    - Correspondentie., 1969-1977; 1075
    - Verslagen vergaderingen commissie., 1970-1988; 1076-1077
      - Deel 1, 1076
      - Deel 2, 1077
    - Verslagen vergaderingen subcommisie vennootschapsrecht., 1977-1981; 1078
    - Correspondentie., 1978-1983; 1079
    - Correspondentie., 1984-1988; 1080
    - Algemene correspondentie., 1988-1996; 1081
    - Verslagen vergaderingen Commissie., 1989-1992; 1082
    - Verslagen vergaderingen Commissie., 1993-1996; 1083
    - Algemene correspondentie., 1997-2000; 1084
    - Verslagen vergaderingen Commissie., 1997-2000; 1085
    - Correspondentie inzake samenstelling Commissie., 1997-2000; 1086
    - Correspondentie betreffende departementale richtlijnen NV's., 1998; 1087
    - Correspondentie betreffende omzetting NV's in BV's., 1998; 1088
    - Correspondentie betreffende 2e, 3e en 5e EG-richtlijn., 1998; 1089
    - Rapport rechtsvorm grote onderneming., 1998; 1090
    - Rapport Pennington., 1998; 1091
    - Geschillenregeling BV., 1998; 1092
    - Rapport misbruik van rechtspersonen., 1998; 1093
    - Fondsenreglement Effectenbeurs., 1998; 1094
    - Geschillenregeling BV en NV., 1998; 1095
    - Statuut Europese Vennootschap., 1998; 1096
    - Europese Groepering tot Samenwerking/EESV., 1998; 1097
    - Uitkoop minderheidsbelangen., 1998; 1098
    - Boek 2 NBW., 1990; 1099
    - 10e EG-richtlijn betreffende grensoverschrijdende fusie NV's., 1998; 1100
    - 12e EG-richtlijn betreffende eenpersoonsvennootschappen met beperkte aansprakelijkheid., 1998; 1101
    - Rapport verenigingsrecht., 1998; 1102
    - Rapport enquêterecht., 1998; 1103
    - Rapport Europese Vennootschap (S.E.)., 1998; 1104
    - Rapport aanpak oneigenlijk gebruik van buitenlandse vennootschappen., 1998; 1105
    - Modelcode ter voorkoming van misbruik van voorwetenschap., 1998; 1106
    - Rapport corporate governance., 1998; 1107
    - Rapport ‘De euro’., 1998; 1108
    - 13e EG Richtlijn betreffende het openbare aanbod tot aankoop of ruil., 1998; 1109
    - Titel 7.13 NBW (personenvennootschap)., 1998; 1110
    - Prospectusrichtlijn en richtlijn marktmisbruik., 1998; 1111
    - Rapport Gilden., 1998; 1112
  - Commissie aandelenoverdracht, 13.6.
    - Overleggen en bestuurlijke stukken., 1986-1992; 1113-1125
      - Deel 1, 1113
      - Deel 2, 1114
      - Deel 3, 1115
      - Deel 4, 1116
      - Deel 5, 1117
      - Deel 6, 1118
      - Deel 7, 1119
      - Deel 8, 1120
      - Deel 9, 1121
      - Deel 10, 1122
      - Deel 11, 1123
      - Deel 12, 1124
      - Deel 13, 1125
    - Correspondentie en notities inzake behandeling wetsontwerp 21155 in de Tweede en Eerste Kamer., 1992; 1126
    - Enquete NGB inzake notariële aandelenoverdracht en uitgifte van aandelen op naam., 1994-1995; 1127
  - Commissie erfrecht, 13.7.
    - Haags Testamentsvormenverdrag., 1961-1981; 1128
    - Verslagen vergaderingen., 1975-1978; 1129
    - Correspondentie met en notities van het Ministerie van Justitie en Commissieleden inzake wetsontwerp 12863 betreffende partiële invoering van boek 4 NBM en de positie van de langstlevende echtgenoot en kinderen., 1975-1978; 1130
    - Brief d.d. 22 februari 1979 aan de Vaste Commissie voor Justitie van de Tweede Kamer inzake de wijzigingen m.b.t. de testamentaire voogdijregeling in wetsontwerp 16247 (Ontwerp van wet tot wegneming van een aantal ongelijkheden tussen man en vrouw in het personen- en familierecht)., 1131
    - Ontwerp van wet tot wijziging van enige bepalingen in het Burgerlijk Wetboek tot wegneming van het onderscheid tussen wettige en natuurlijke kinderen in het erfrecht (w.o. 16585)., 1979; 1132
    - Commissie Erfrecht., 1979-1981; 1133-1135
      - Deel 1, 1133
      - Deel 2, 1134
      - Deel 3, 1135
    - Commissie Erfrecht., 1979-1981; 1136-1140
      - Deel 1, 1136
      - Deel 2, 1137
      - Deel 3, 1138
      - Deel 4, 1139
      - Deel 5, 1140
    - Notitie d.d. 1 oktober 1980 n.a.v. een brief van het Ministerie van Justitie d.d. 17 september 1980 m.b.t. de overgangsbepalingen bij wetsontwerp 15417 (Verlaging leeftijd meerderjarigheidsgrens)., 1141
    - Wetsontwerp 17896: Invoeringswet Boeken 3, 5 en 6 NBW, zevende gedeelte, o.m. bevattende aanpassing van de Boeken 3-5 van het geldende Burgerlijk Wetboek., 1981; 1142
    - Overleg met het Ministerie van Justitie inzake wetsontwerp 17141 (Invoeringswet Boeken 3-6 NBW, derde gedeelte, Wijziging van Boek 4) en de positie van de langstlevende echtegenoot., 1981; 1143
    - Brieven dd. 21 december 1981, 16 juni 1982 en 12 oktober 1982 aan de Vaste Commissie voor Justitie van de Tweede Kamer der Staten-Generaal inzake wetsontwerp 17141 (Wijziging van Boek 4) en m.n. de positie van de langstlevende echtgenoot., 1981-1982; 1144
    - Opnieuw erfrechtelijke vernieuwingen: preadvies van de Commissie Erfrecht voor de Algemene Vergadering op 24 september 1982 inzake wetsontwerp 17141., 1145
    - Commissie Erfrecht., 1982-1984; 1146-1147
      - Deel 1, 1146
      - Deel 2, 1147
    - Commissie Erfrecht., 1987-1993; 1148-1150
      - Deel 1, 1148
      - Deel 2, 1149
      - Deel 3, 1150
    - Rapport Erfrecht inzake het testamentair bewind (concept van Ministerie van Justitie voor w.o. 17141, nr. 8 d.d. 23-01-1990)., 1991; 1151
    - Wetsvoorstel KNB met toelicting voor het nieuwe wettelijk erfrecht., 1993-1994.; 1152
    - Correspondentie met commissieleden, bestuur, leden KNB en hoogleraren inzake het nieuwe erfrecht., 1993-2002; 1153
    - Verslagen van vergaderingen en correspondentie van de Commissie Erfrecht., 1994-2002; 1154
    - Notitie van de Commissie Erfrecht inzake de legitieme portie., 1995; 1155
    - Overleg en correspondentie van de Commissie Erfrecht., 1995-1999; 1156
    - Internationale overeenkomst houdende Uniforme wet inzake de vorm van een internationaal testament., 1999; 1157
    - Aanpassing Notariswet aan Boek 4., 1999; 1158
    - Titel 7.17 (Verzekering) en 7.18 (Lijfrente)., 1999; 1159
    - Overgangsrecht NBW., 1999; 1160
    - Invoeringswet Boek 4 en Titel 7.3 NBW, 3e gedeelte (Overgangsrecht)., 1999; 1161
    - Voorstel 17141 Invoeringswet Boeken 3-6 NBW, 1e gedeelte, Wijziging Boek 4 en de positie van de langstlevende echtgenoot., 1999; 1162
  - Tariefcommissie, 13.8.
    - Correspondentie en vergaderingen Tariefcommissie., 1943-1980; 1163-1168
      - Deel 1, 1943-1952, 1163
      - Deel 2, 1953-1961, 1164
      - Deel 3, 1968-1971, 1165
      - Deel 4, 1975-1977, 1166
      - Deel 5, 1979, 1167
      - Deel 6, 1979-1980, 1168
    - Vergaderingen Tariefcommissie., 1981-1983; 1169-1171
      - Deel 1, 1169
      - Deel 2, 1170
      - Deel 3, 1171
    - Vergaderingen Tariefcommissie., 1984-1985; 1172
    - Vergaderingen Tariefcommissie., 1986; 1173-1177
      - Deel 1, 1173
      - Deel 2, 1174
      - Deel 3, 1175
      - Deel 4, 1176
      - Deel 5, 1177
    - Vergaderingen Tariefcommissie., 1987; 1178-1181
      - Deel 1, 1178
      - Deel 2, 1179
      - Deel 3, 1180
      - Deel 4, 1181
    - Vergaderingen Tariefcommissie., 1988; 1182-1185
      - Deel 1, 1182
      - Deel 2, 1183
      - Deel 3, 1184
      - Deel 4, 1185
    - Vergaderingen Tariefcommissie., 1989.; 1186-1189
      - Deel 1, 1186
      - Deel 2, 1187
      - Deel 3, 1188
      - Deel 4, 1189
    - Vergaderingen Tariefcommissie., 1990-1991; 1190-1194
      - Deel 1, 1190
      - Deel 2, 1191
      - Deel 3, 1192
      - Deel 4, 1193
      - Deel 5, 1194
    - Vergaderingen Tariefcommissie., 1992; 1195-1197
      - Deel 1, 1195
      - Deel 2, 1196
      - Deel 3, 1197
    - Vergaderingen Tariefcommissie., 1993; 1198-1202
      - Deel 1, 1198
      - Deel 2, 1199
      - Deel 3, 1200
      - Deel 4, 1201
      - Deel 5, 1202
    - Vergaderingen Tariefcommissie., 1994; 1203-1208
      - Deel 1, 1203
      - Deel 2, 1204
      - Deel 3, 1205
      - Deel 4, 1206
      - Deel 5, 1207
      - Deel 6, 1208
    - Vergaderingen Tariefcommissie., januari 1995-maart 1996; 1209-1214
      - Deel 1, 1209
      - Deel 2, 1210
      - Deel 3, 1211
      - Deel 4, 1212
      - Deel 5, 1213
      - Deel 6, 1214
    - Vergaderingen Tariefcommissie., april 1996-mei 1997; 1215-1219
      - Deel 1, 1215
      - Deel 2, 1216
      - Deel 3, 1217
      - Deel 4, 1218
      - Deel 5, 1219
    - Vergaderingen Tariefcommissie., juni 1997-mei 2001; 1220-1224
      - Deel 1, 1220
      - Deel 2, 1221
      - Deel 3, 1222
      - Deel 4, 1223
      - Deel 5, 1224
  - Overige commissies, 13.9.
    - Notulen van de vergaderingen van de Centrale Standplaatsen Commissie., 1962-1998.; 1225-1237
      - Deel 1, 1225
      - Deel 2, 1226
      - Deel 3, 1227
      - Deel 4, 1228
      - Deel 5, 1229
      - Deel 6, 1230
      - Deel 7, 1231
      - Deel 8, 1232
      - Deel 9, 1233
      - Deel 10, 1234
      - Deel 11, 1235
      - Deel 12, 1236
      - Deel 13, 1237
    - Vergaderingen structuurcommissie / Nieuwe structuur notariaat., 1971-1975; 1238-1242
      - Deel 1, 1238
      - Deel 2, 1239
      - Deel 3, 1240
      - Deel 4, 1241
      - Deel 5, 1242
    - Commissie Boek 3 NBW., 1972-1976; 1243-1244
      - Deel 1, 1243
      - Deel 2, 1244
    - Inhoud verslagen vergadering Commissie Hypotheekakten., 1972-1980; 1245
    - Commissie Boek 7 NBW., 1973-1978; 1246-1247
      - Deel 1, 1246
      - Deel 2, 1247
    - Commissie Stadsvernieuwing., 1973-1980; 1248-1250
      - Deel 1, 1248
      - Deel 2, 1249
      - Deel 3, 1250
    - Oprichting Commissie Legal Audit., 1974-1975; 1251
    - Correspondentie Commissie harmonisatie BTW., 1974-1975; 1252
    - Correspondentie, notities, vergaderverslagen studiecommissie met Nederlandse orde van advocaten en nederlandse orde van belastingconsulenten., 1974-1977; 1253
    - Commissie Boek 5 NBW., 1974-1976; 1254-1255
      - Deel 1, 1254
      - Deel 2, 1255
    - Commissie Ereregelen., 1974-1979; 1256-1257
      - Deel 1, 1256
      - Deel 2, 1257
    - Notities Commissie Keurmerkregelingen inzake de wenselijkheid van keurmerkregelingen voor bepaalde standaard-overeenkomsten, welke in de regel niet in een notariële akte worden vastgelegd, zoals voorlopige koopovereenkomsten onroerend goed, huurcontracten, pachtcontracten en overdracht van aandelen., 1975; 1258
    - Verslagen van vergaderingen van de commissie Luijten over de toekomstige structuur van het notariaat., 1975-1976; 1259
    - Verslagen van vergaderingen van de commissie Van de Poll over de toekomstige structuur van het notariaat., 1975-1977; 1260
    - Correspondentie, verslagen vergaderingen commissie Redactie modellen vennootschappen., 1975-1977; 1261
    - Commissie Standaard koopakte voor bestaande woningen., 1975-1984; 1263-1271
      - Deel 1, 1263
      - Deel 2, 1264
      - Deel 3, 1265
      - Deel 4, 1266
      - Deel 5, 1267
      - Deel 6, 1268
      - Deel 7, 1269
      - Deel 8, 1270
      - Deel 9, 1271
    - Notities van de kleine commissie van de centrale standplaatsencommissie over mogelijke invulling van het vestigingsbeleid onder de nieuwe Notariswet., 1976; 1272
    - Commissie rechtshulp., 1976-1981; 1273-1275
      - Deel 1, 1273
      - Deel 2, 1274
      - Deel 3, 1275
    - Verslagen van vergaderingen van de commissie Bewijsrecht., 1977; 1276
    - Ontwerp van de nieuwe Notariswet met toelichting, commissie Van de Poll., 1977; 1277
    - Verslagen vergaderingen Commissie Anti-speculatiebepalingen., 1977-1979; 1278
    - Reacties leden op rapporten Commissies Luijten en Van de Poll., 1977-1978; 1279
    - Verslagen vergaderingen commissie boek 3 en 5 NBW., 1978; 1280
    - Advies commissie Luijten inzake Orde van het Notariaat / Tuchrecht., 1978; 1281
    - Advies commissie boek 7 NBW over Koopovereenkomst in het NBW (w.o. 16979 Titel 7.1)., 1978; 1282
    - Brochure "Toekomstige structuur van het notariaat". Behandeling van de brochure in de Ringen en beleidsnotities., 1978-1980; 1283
    - Verslagen vergaderingen Commissie Verbintenissenverdrag., 1979; 1284
    - Verslag vergadering Commissie Onderbewindstelling meerderjarigen., 1979; 1285
    - Notitie, correspondentie commissie Associaties., 1979-1981; 1286
    - Commissie Samenlevingscontracten., 1979-1983; 1287-1292
      - Deel 1, 1287
      - Deel 2, 1288
      - Deel 3, 1289
    - Commissie transportakte., 1979-1983; 1290-1292
      - Deel 1, 1290
      - Deel 2, 1291
      - Deel 3, 1292
    - Verslagen periodiek overleg makelaardij-notariaat., 1979-1983; 1293
    - Commissie Testament., 1979-1983; 1294-1296
      - Deel 1, 1294
      - Deel 2, 1295
      - Deel 3, 1296
    - Commissie Echtscheidingsproblematiek., 1979-1984; 1297-1301
      - Deel 1, 1297
      - Deel 2, 1298
      - Deel 3, 1299
      - Deel 4, 1300
      - Deel 5, 1301
    - Commissie Huwelijksvoorwaarden., 1979-1985; 1302-1310
      - Deel 1, 1302
      - Deel 2, 1303
      - Deel 3, 1304
      - Deel 4, 1305
      - Deel 5, 1306
      - Deel 6, 1307
      - Deel 7, 1308
      - Deel 8, 1309
      - Deel 9, 1310
      - Deel 10, 1311
    - Overlegcommissie Vennootschapsrecht MvJ / KNB., 1979-1988; 1312-1315
      - Deel 1, 1312
      - Deel 2, 1313
      - Deel 3, 1314
      - Deel 4, 1315
    - Verslagen van vergaderingen van de commissie Landinrichtingswet., 1980; 1316
    - Commissie Vervreemding Landbouwgronden., 1980; 1317
    - Verslagen van vergaderingen van de commissie Huurrecht en niet-huwelijkse samenleving., 1980; 1318
    - Correspondentie, notities. Commissie Huurrecht en niet-huwelijkse samenleving., 1980-1981; 1319
    - Overleg met prof. mr. H. Schadee inzake afdeling 8.8.2.10 Huurkoop van Binnenschepen van Boek 8 NBW., 1980-1981; 1320
    - Verslagen van vergaderingen van de commissie Hypotheekakten., 1980-1981; 1321
    - Correspondentie, notities, documentatie van de commissie Europees Faillissementsverdrag., 1980-1981; 1322
    - Correspondentie en verslagen van de commissie ingesteld ter bestudering van de problematiek inzake de premieheffing en de door kandidaat-notarissen gevormde praktijkvennootschappen., 1980-1981; 1323
    - Gemengde Commissie Veilingen van de KNB, MVA en NBM., 1980-1984; 1324-1327
      - Deel 1, 1324
      - Deel 2, 1325
      - Deel 3, 1326
    - Permanente Commissie voor de Automatisering., 1980-1994; 1327-1329
      - Deel 1, 1327
      - Deel 2, 1328
      - Deel 3, 1329
    - Commissie Herziening Successiewet., 1980-1985; 1330-1333
      - Deel 1, 1330
      - Deel 2, 1331
      - Deel 3, 1332
      - Deel 4, 1333
    - Rapport van de commissie Grondpolitiek ingesteld door het bestuur van de Ring Amsterdam van de KNB., 1981; 1334
    - Notities, verslag vergadering commissie 3 en 5 NBW dd. 19 maart 1981 en concept-rapport d.d. mei 1981 inzake het ontwerp Invoeringswet Boeken 3-6 1e gedeelte, bevattende wijziging van het Wetboek van Burgerlijke Rechtsvordering, de Wet op de Rechterlijke Organisatie en de de Faillissementswet (w.o. 16593)., 1335
    - Overleg met het Ministerie van Justitie inzake de mogelijkheid om in het kader van de Invoeringswet Boeken 3-6 NBW te komen tot een verkorting van de extinctieve verjaring (titel 3.11)., 1981; 1336
    - Rapport van de commissie Boek 7 NBW inzake het voorontwerp van wet Titel 7.7 (Opdracht) NBW (voorbereiding Invoeringswet Boeken 3-6 NBW Vaststelling Boek 7 Titel 7.7 d.d. 21 augustus 1981)., 1337
    - Verslagen vergaderingen Commissie Aanpassing Boek 1., 1981-1982; 1338
    - Commissie Beroepsuitoefening., 1981-1983; 1339-1343
      - Deel 1, 1339
      - Deel 2, 1340
      - Deel 3, 1341
      - Deel 4, 1342
      - Deel 5, 1343
    - Tekstvoorstellen commissie Aanpassing boek 1 NBW voorontwerp tot aanpassing van Boek 1 BW aan de Boeken 3-6 NBW, met toelichting., 1981-1984; 1344-1345
      - Deel 1, 1344
      - Deel 2, 1345
    - Correspondentie, notities Commissie Euthanasie., 1981-1985; 1346-1348
      - Deel 1, 1346
      - Deel 2, 1347
      - Deel 3, 1348
    - Commissie Verantwoordelijkheid Notaris., 1981-1986; 1349-1351
      - Deel 1, 1349
      - Deel 2, 1350
      - Deel 3, 1351
    - Commissie Kadasterwet., 1981-1988; 1352-1354
      - Deel 1, 1352
      - Deel 2, 1353
      - Deel 3, 1354
    - Commissie Public Affairs., 1981-1989; 1355-1361
      - Deel 1, 1355
      - Deel 2, 1356
      - Deel 3, 1357
      - Deel 4, 1358
      - Deel 5, 1359
      - Deel 6, 1360
      - Deel 7, 1361
    - Correspondentie, verslagen vergaderingen Commissie vennootschapsmodellen., 1982; 1352-1363
      - Deel 1, 1362
      - Deel 2, 1363
    - Commissie Codificatie Beroeps- en Gedragsregels., 1982-1984; 1354-1354
      - Deel 1, 1364
      - Deel 2, 1365
      - Deel 3, 1366
      - Deel 4, 1367
    - Verslagen vergaderingen commissie Agrarische zaken., 1982-1989; 1368
    - Commissie Automatisering., 1982-1988; 1369-1372
      - Deel 1, 1369
      - Deel 2, 1370
      - Deel 3, 1371
      - Deel 4, 1372
    - Commissie Herziening Rechtelijke Organisatie., 1982-1989; 1373-1375
      - Deel 1, 1373
      - Deel 2, 1374
      - Deel 3, 1375
    - Correspondentie commissie Aanpassing boek 1 NBW n.a.v. vraag Preller over werking uitsluitingsclausule art. 94 lid 1., 1983; 1376
    - Correspondentie met notarissen Claessen en Van Cuijck inzake de algemene voorwaarden veiling van onroerend goed vastgesteld door de Ring 's-Hertogenbosch., 1983-1984; 1377
    - Vergaderingen commissie Praktijkscholing., 1983-1991; 1378-1390
      - Deel 1, 1378
      - Deel 2, 1379
      - Deel 3, 1380
      - Deel 4, 1381
      - Deel 5, 1382
      - Deel 6, 1383
      - Deel 7, 1384
      - Deel 8, 1385
      - Deel 9, 1386
      - Deel 10, 1387
      - Deel 11, 1388
      - Deel 12, 1389
      - Deel 13, 1390
    - Correspondentie commissie Erfpacht met het Ministerie van VROM inzake de instelling van een Commissie welke zich zal bezighouden met een model erfpachtscontract., 1984; 1391
    - Correspondentie, notities van de commissie Stadsvernieuwing., 1984; 1392
    - Correspondentie, notities van de commissie Substituut notaris., 1984-1985; 1393
    - Notities, verslagen van vergaderingen van de commissie Huisvestingswet., 1985; 1394
    - Correspondentie commissie Erkenning onwettige kinderen met de Nevabs., 1985.; 1395
    - Commissie Codificatie Beroeps- en Gedragsregels., 1985; 1396-1399
      - Deel 1, 1396
      - Deel 2, 1397
      - Deel 3, 1398
      - Deel 4, 1399
    - Eindrapport commisie Praktijkscholing., 1985; 1400
    - Instelling van de nieuwe commissie Rechtshulp., 1985-1986; 1401
    - Notities, vergaderingen van de commissie Documentatie., 1985-1988; 1402
    - Notities van de commissie Toekomstige Positie van het Notariaat., 1985-1988; 1403
    - Verslagen vergaderingen van de commissie Pensioenverrekening., 1986; 1404
    - Overleg met makelaars, financiers en VNG betreffende proeftuinen veilingen onroerend goed., 1986-1991; 1405
    - Overleg met makelaars, financiers en VNG betreffende proeftuinen veilingen onroerend goed., 1986-1991; 1406-1407
      - Deel 1, 1406
      - Deel 2, 1407
    - Overleg met docenten commissie Beroepsopleiding notariaat., 1987-1993; 1408
    - Vergaderingen Onderwijscommissie Beroepsopleiding Notariaat., 1987-1995; 1409-1412
      - Deel 1, 1409
      - Deel 2, 1410
      - Deel 3, 1411
      - Deel 4, 1412
    - Instelling commissie, vergaderverslagen en correpondentie van de commissie Toekomstige positie notariaat., 1987-1988; 1413
    - Training persnotarissen: verslag van de training door Bob de Ronde op 11 augustus 1988 en notitie d.d. 6 september 1988., 1414
    - Algemene veilingvoorwaarden onroerend goed van de Ring Amsterdam., 1989; 1415
    - Algemene veilingvoorwaarden onroerend goed van de Ring Amsterdam., 1989; 1416
    - Vergaderingen van de commissie Automatisering., 1989-1996; 1417
    - Commissie Interdisciplinaire Samenwerking., 1990-1993; 1418-1423
      - Deel 1, 1418
      - Deel 2, 1419
      - Deel 3, 1420
      - Deel 4, 1421
      - Deel 5, 1422
      - Deel 6, 1423
    - Verslagen van vergaderingen van de commissie pc-gebruikers., 1990-1993; 1424
    - Vergaderingen van de commissie Public Relations., 1990-1994; 1425-1431
      - Deel 1, 1425
      - Deel 2, 1426
      - Deel 3, 1427
      - Deel 4, 1428
      - Deel 5, 1429
      - Deel 6, 1430
      - Deel 7, 1431
    - Verslagen van vergaderingen van de commissie Praktijkscholing., 1990-1997; 1432-1435
      - Deel 1, 1432
      - Deel 2, 1433
      - Deel 3, 1434
      - Deel 4, 1435
    - Samenstelling commissie Praktijkscholing., 1990-1999; 1436
    - Notitie van de commissie Praktijkscholing aan de Ringbesturen over de Werkgroep Jonge Kandidaten., 1991; 1437
    - Ontwerp aandeelhoudersregister van de commissie Aandeelhoudersregister uit te geven door de KNB., 1991-1994; 1438
    - Commissie Notariswet: vergaderverslagen, interne notities, correspondentie commissieleden., 1991-1997; 1439
    - Commissie Preventief Toezicht; Overleg met het Ministerie van Justitie., 1991-1997; 1440-1442
      - Deel 1, 1440
      - Deel 2, 1441
      - Deel 3, 1442
    - Correspondentie commissie Preventief Toezicht., 1991-1998; 1443-1444
      - Deel 1, 1443
      - Deel 2, 1444
    - Commissie Computer Notariaat ingesteld door de KNB om na te gaan of het gebruik van enige externe computer zinvol kan zijn in de notariële praktijk, gezien ook de mogelijkheid van andere apparatuur en de eigen-kantoor-computers., 1992; 1445
    - Periodiek overleg met makelaardij., 1992; 1446
    - Instelling, samenstelling en werkwijze commissie., 1992-1993.; 1447
    - Commissie Praktijkscholing en commissie Kwaliteitsproject., 1992-1995.; 1448-1449
      - Deel 1, 1448
      - Deel 2, 1449
    - Verslagen vergaderingen commissie Agrarische Zaken., 1992-1999; 1450
    - Deelname notariaat aan het project "Eigen Zaak", opgezet door het Instituut voor het Midden- en Kleinbedrijf IMK en het KNOV, voor startende ondernemers., 1993; 1451
    - Commissie Veiling Registratiegoederen., 1993-1997; 1452-1453
      - Deel 1, 1452
      - Deel 2, 1453
    - Verslagen vergaderingen van de commissie Buitenland., 1994-1999.; 1454-1455
      - Deel 1, 1454
      - Deel 2, 1455
    - Vergaderingen van de commissie Public Relations., 1995-2001; 1456-1460
      - Deel 1, 1456
      - Deel 2, 1457
      - Deel 3, 1458
      - Deel 4, 1459
      - Deel 5, 1460
    - Commissie kwaliteitsproject., 1996-1998; 1461-1462
      - Deel 1, 1461
      - Deel 2, 1462
    - Oprichting Vereniging voor Notariaat en Informatietechnologie., 1998; 1463
    - Correspondentie met het Ministerie van Justitie over de instelling van een commissie van deskundigen ten behoeve van het juridisch-technisch preventief toezicht., 1998; 1464
    - Commissie Verplichte pensionering op 65-jarige leeftijd., 1999; 1465
    - Commissie tot onderzoek van het pensioen en egalisatie., 1999; 1466
  - Werkgroepen, 13.10.
    - Werkgroep Kadaster Notariaat., 1980-1989; 1467-1469
      - Deel 1, 1467
      - Deel 2, 1468
      - Deel 3, 1469
    - Werkgroep Kadaster notariaat: Proefaansluiting Tilburg., 1983; 1470
    - Werkgroep Kadaster notariaat Proefaansluiting Goes., 1983; 1471
    - Notities, correspondentie, notulen werkgroep Associaties in het notariaat., 1985; 1472
    - Vergadering met contactpersonen van de Werkgroep Jonge kandidaten., 1985-1987; 1473
    - Notities, correspondentie, notulen werkgroep Associaties in het Notariaat., 1986; 1474
    - Verslagen vergaderingen overleggroep Inbrengclausules., 1986-1987; 1475
    - Vergaderingen werkgroep Kadaster-Notariaat., 1990-1991; 1476
    - Gezamelijk project Kadaster-Notariaat m.b.t. het electronisch aanleveren van notariele akten bij het Kadaster., 1991; 1477